臺灣基隆地方法院民事判決　　　　　　　100年度訴字第182號
原　　　告　陳思涵
　　　　　　陳上億
兼　上二人
法定代理人　嚴碧玉
上三人共同
訴訟代理人　李基益律師
被　　　告　陳賜仁
　　　　　　　　　　　（現因案於法務部矯正署臺北看守所羈
上當事人間刑事附帶民事訴訟請求損害賠償事件，經本院刑事庭
以99年度附民字第93號裁定移送前來，本院於民國100年7月26日
言詞辯論終結，判決如下：
    主      文
被告應給付原告陳思涵新台幣壹佰玖拾壹萬壹仟捌佰拾陸元、
給付原告陳上億新台幣貳佰零伍萬陸仟佰拾貳元、給付原告
嚴碧玉新台幣壹佰貳拾貳萬貳仟貳佰貳拾元，及均自民國九十
九年九月三日起至清償日止，按週年百分之五計算之利息。
訴訟費用由被告負擔。
本判決於原告陳思涵、陳上億、嚴碧玉分別以新台幣貳拾萬元、
貳拾萬元、壹拾貳萬元為被告供擔保後，得假執行。
    事實及理由
一、原告起訴主張：被告於民國99年2月14日下午3時30分許，在
    新北市瑞芳區○○○路15號訴外人林文雄之住處外，因被害
    人陳立明與被告之六姊陳又瑄口角爭吵，遂本於迴護陳又瑄
    之動機傷害被害人陳立明致死，案經台灣基隆地方法院檢察
    署起訴，並由本院刑事庭以99年度重訴字第6 號刑事判決依
    傷害致死罪，判處被告有期徒刑8 年在案，原告陳思涵、陳
    上億、嚴碧玉分係被害人陳立明之子女、配偶，為此本於侵
    權行為之法律關係，提起本件訴訟，請求被告賠償原告嚴碧
    玉為被害人陳立明支出之醫療費用新台幣（下同）15,023元
    及殯葬費207,200 元、被害人陳立明應扶養原告陳思涵之扶
    養費911,836 元、被害人陳立明應扶養原告陳上億之扶養費
    1,056,332元及原告3人所受之精神損害各100 萬元，合計原
    告陳思涵部分共1,911,836元、原告陳上億部分共2,056,332
    元、原告嚴碧玉部分共1,222,223 元，及自刑事附帶民事起
    訴狀繕本送達翌日即99年9月3日起至清償日止，按週年利率
    百分之5 計算之利息。
二、被告對於原告主張被告有傷害被害人陳立明致死之情，及對
    於原告請求之金額均不爭執。
三、原告主張被告於上開時、地，傷害被害人陳立明致死之情，
    業經本院刑事庭以99年度重訴字第6 號刑事判決依傷害致死
    罪，判處被告有期徒刑8 年在案，有上開刑事判決在卷可稽
    ，復為被告所不爭執，原告此部分之主張自堪信實。
四、按因故意或過失，不法侵害他人之權利者，負損害賠償責任
    ；不法侵害他人致死者，對於支出醫療及增加生活上需要之
    費用或殯葬費之人，亦應負損害賠償責任；被害人對於第三
    人負法定扶養義務者，加害人對於該第三人亦應負損害賠償
    責任；不法侵害他人致死者，被害人之父、母、子、女及配
    偶，雖非財產上之損害，亦得請求賠償相當之金額；民法第
    184條第1項前段、第192條第1項、第2項、第194條分別定有
    明文。原告請求被告賠償原告嚴碧玉為被害人陳立明支出之
    醫療費用15,023元及殯葬費用207,200 元、被害人陳立明應
    扶養原告陳思涵之扶養費911,836 元、被害人陳立明應扶養
    原告陳上億之扶養費1,056,332元及原告3人所受之精神損害
    各100 萬元，業據提出基隆長庚紀念醫院費用收據、診斷證
    明書、新豐禮儀公司估價單、基隆市利殯葬管理所使用規費
    收據、原告3人之戶籍謄本、霍夫曼係數表等件為證，被告
    對此金額不爭執，且本院就精神損害部分，審酌被告行兇動
    機、手段兇殘，致原告陳思涵、陳上億年幼即遭喪父之痛，
    原告嚴碧玉亦痛失所愛，精神上之損害不可謂不大，暨兩造
    之身分、社會地位、智識水準等一切情狀，認原告3人各請
    求精神慰撫金100萬元，共300萬元，亦屬適當。
五、從而，原告依侵權行為之法律關係，請求被告賠償原告陳思
    涵1,911,836元、賠償原告陳上億2,056,332元、賠償原告嚴
    碧玉1,222,223 元，及自刑事附帶民事起訴狀繕本送達翌日
    即99年9月3日起至清償日止，按週年利率百分之5 計算之利
    息，為有理由，應予准許。
六、本件原告陳明願供擔保請准宣告假執行，核無不合，爰各酌
    定相當金額宣告之。
七、本件雖屬刑事附帶民事訴訟經移送民事庭而免納裁判費用，
    然於本件審結後或可能有鑑定費用、證人旅日費、提解費用
    等之訴訟費用產生，故仍有諭知被告負擔訴訟費用之必要，
    附予敘明。
八、據上論結，本件原告之訴為有理由，依民事訴訟法第78條、
    第390條第2項，判決如主文。
中    華    民    國   100    年    8     月    9     日
                  民事庭法  官  徐世禎
以上正本係照原本作成。
對於本件判決如有不服，應於收受送達後20日內向本院提出上訴
書狀，敘述上訴之理由，上訴於臺灣高等法院，並按他造當事人
之人數附具繕本。如委任律師提起上訴者，應一併繳納上訴審裁
判費。
中    華    民    國   100    年    8     月    9     日
                        書記官  陸清敏